臺灣士林地方法院民事判決
111年度小上字第92號
上  訴  人  薛仲利  
訴訟代理人  薛惇予  
被  上訴人  江文峯  
上列當事人間請求損害賠償等事件，上訴人對於民國111年5月27
日本院簡易庭111年度小字第1號第一審判決提起上訴，本院判決
如下：
　　主　　　文
上訴駁回。
第二審訴訟費用新臺幣1,500元由上訴人負擔。　　
　　事實與理由
一、按關於請求給付金錢或其他代替物或有價證券之訴訟，其標
    的金額或價額在新臺幣（下同）10萬元以下者，適用小額程
    序。對於小額程序第一審裁判之上訴，非以其違背法令為理
    由，不得為之。民事訴訟法第436條之8第1項、第436條之24
    第2項分別定有明文。次按小額程序之第二審判決，依上訴
    意旨足認上訴為無理由者，得不經言詞辯論為之。民事訴訟
    法第436條之29第2款亦有明文規定。 
二、上訴人於原審起訴主張：其於107年12月10日前往本院刑事
    庭作證，庭後在本院外士東路側即高島屋百貨公司旁，遭被
    上訴人從背後靠近，以手肘及膝蓋為撞擊，因而倒地受有右
    大腿挫瘀傷、左踝扭挫傷等傷害（下稱系爭傷害）。爰依侵
    權行為法律關係，請求被上訴人賠償精神慰撫金10萬元及自
    107年12月10日起至清償日止，按週年利率5%計算之利息。
    原審依小額訴訟程序審理，判決駁回上訴人之訴及假執行之
    聲請。
三、上訴意旨略以：
　　㈠上訴人已提出遭無故跟蹤且傷害之照片、診斷證明，可證
      事實前後因果關係，被上訴人亦無法合理說明其跟蹤目的
      、所提出之影片變造時間序，亦有說謊情形，且其就上訴
      人提出之影片，亦未否認其行為人身分，或辯以該證據虛
      偽，該影片屬相當明確之科學證據，應無舉證不足之責任
      。又原審就證據取捨有失比例原則，被上訴人之跟蹤騷擾
      偽證傷害等行為屬持續性反社會侵權，原審未審酌被上訴
      人舉動已違背善良風俗而未作出符合社會期待之判決，有
      違社會善良風俗。再民事侵權責任不受刑事判決拘束，且
      地檢署起訴被上訴人足以說明其列舉證據已足，縱使被上
      訴人未受有罪判決亦無其他證據顯示上訴人所提證據係偽
      造或不實，並不足以證明被上訴人之侵權行為不存在。原
      審就證據取捨、舉證比例、判決意旨與理由互相矛盾、適
      法性等皆有重大瑕疵。
　　㈡另原審並未就上訴人舉證不足而闡明其應敘明或補充證據
      ，有違民事訴訟法第199條、最高法院94年度台上字第180
      號判決意旨等語。
　　㈢並聲明：
　　　⒈原判決均廢棄。
　　　⒉被上訴人應賠償上訴人10萬元，及自107年12月10日起至
        清償日止，按週年利率5%計算之利息。
四、本院之判斷
　　㈠關於上訴意旨㈠：
　　　⒈按取捨證據認定事實屬於事實審法院之職權，若其認定
        並不違背法令，即不許任意指摘其認定不當，以為上訴
        理由；事實之真偽，應由事實審法院斟酌辯論意旨及調
        查證據之結果，依自由心證判斷之，苟其判斷並不違背
        法令，即不許當事人以空言指摘。苟經法院對於證據依
        自由心證判斷決定採信與否，並說明得心證之理由，應
        屬法院採證認事職權行使之範圍，不得指為違背法令。
　　　⒉原審斟酌卷內照片僅顯示兩造拉扯及被上訴人有抬膝之
        舉止，並未見被上訴人有撞擊上訴人致其倒地成傷之情
        事，而上訴人提出之診斷證明書只能證明上訴人於驗傷
        時有此傷勢，無法遽認被上訴人傷害上訴人致成傷之事
        實。復上訴人前後陳述之受傷情節歧異，未再提出其他
        證據證明傷害行為之事證，原審就此本於取捨證據、認
        定事實、適用侵權法則之職權行使，以上開理由，合法
        認定上訴人所提證據不足證明被上訴人有傷害之侵權行
        為，並非僅以本院108年度易字第428號刑事判決為據，
        或受拘束。而原審既認定被上訴人無傷害行為，自無庸
        審究是否違反社會善良風俗或社會期待，論理並無矛盾
        。從而，原審判決駁回上訴人之損害賠償請求，並未違
        反法令。上訴論旨指摘原審判決證據取捨、舉證比例、
        判決意旨與判決理由互相矛盾、適法性，均無理由。
　　㈡關於上訴意旨㈡：
　　  ⒈按民事訴訟法第199條第2項規定：審判長應向當事人發
        問或曉諭，令其為事實上及法律上陳述、聲明證據或為
        其他必要之聲明及陳述；其所聲明或陳述有不明瞭或不
        完足者，應令其敘明或補充之。此為審判長因定訴訟關
        係之闡明權，同時並為其義務。倘違背闡明之義務，其
        訴訟程序即有重大瑕疵，基此所為之判決，自屬違背法
        令(最高法院111年度台上字第1951號判決意旨參照)。
　　　⒉原審之爭點為被上訴人有無以手肘及膝蓋撞擊上訴人之
        傷害行為，原審對此詢問上訴人有無證據資料聲請調查
        ；上訴人則請求調查被上訴人所有影片資料是否有不連
        續或剪接之情形，送請調查局調查。原審認此無調查必
        要，再曉諭上訴人有無其他證據資料提出或請求調查？
        上訴人請求調查證人即其配偶張毓英，待證事實為被上
        訴人經常無故跟蹤他人。原審再詢問有無事實上及法律
        上意見補充陳述，最後並說明不採行證據調查。故原審
        於審理過程中認其所提證據不足、所提證據調查之聲請
        不具必要性，不斷探詢上訴人有無其他證據足以證明被
        告有傷害原告之事實，並請上訴人補充陳述，已盡闡明
        之能事。故上訴人以原審就其舉證不足未行使闡明權，
        指摘此部分不當，並無理由。
五、綜上，原審判決並無上訴人所指違背法令情事，上訴人提起
    本件上訴，指摘原審判決不當，求予廢棄改判，依其上訴意
    旨，足認上訴為無理由，爰不經言詞辯論，逕以判決駁回之
    。
六、再按於小額訴訟之上訴程序，法院為訴訟費用之裁判時，應
    確定其費用額，民事訴訟法第436 條之19第1 項、第436 條
    之32第1 項定有明文。本件第二審裁判費用為1,500 元，應
    由上訴人負擔，爰併為判決如主文第2 項所示。
七、據上論結，本件上訴為無理由，依民事訴訟法第436 條之32
    第1 、2 項、第449 條第1 項、第436 條之29第2 款、第43
    6 之19第1 項、第78條，判決如主文。 
中　　華　　民　　國　　111 　年　　12　　月　　16　　日
　　　　　　　　　民事第五庭　審判長法　官　蔡志宏
                                    法　官　趙彥強
                                    法　官　張新楣
以上正本係照原本作成。
本判決不得上訴。
中　　華　　民　　國　　111 　年　　12　　月　　16　　日
                                    書記官  葉乙成